【裁判字號】    92,訴,756
【裁判日期】    920423
【裁判案由】    毒品危害防制條例
【裁判全文】
臺灣高雄地方法院刑事判決                          九十二年度訴字第七五六號
    公  訴  人  臺灣高雄地方法院檢察署檢察官
    被      告  甲○○
右列被告因違反毒品危害防制條例案件，經檢察官提起公訴（九十一年度毒偵字第七
二八一號），本院判決如左：
    主  文
甲○○連續施用第一級毒品，處有期徒刑壹年。扣案海洛因肆包（驗後合計淨重拾伍
點陸玖公克）沒收銷燬之。
    事  實
一、甲○○前因施用毒品案件，經觀察、勒戒後，認無繼續施用毒品之傾向，由臺灣
    高雄地方法院檢察署檢察官於民國（下同）八十八年十二月八日，以八十八年度
    偵字第二八二一號不起訴處分確定，復因施用第二級毒品案件，經觀察、勒戒後
    ，認有繼續施用毒品之傾向，先送強制戒治，並由臺灣高雄地方法院檢察署檢察
    官聲請以簡易判決處刑，經本院以八十九年度鳳簡字第三三二號判處有期徒刑六
    月確定。甲○○於八十九年八月二十九日經臺灣高雄地方法院裁定停止戒治交付
    保護管束後，仍不知悔改，於保護管束期間內，復基於概括犯意，自九十年一月
    間起，至同年二月十九日止，在其高雄縣仁武鄉文武村新庄巷五十號之住處，連
    續施用第一、二級毒品海洛因、安非他命多次，又經臺灣高雄地方法院檢察署檢
    察官提起公訴併撤銷停止戒治，而於九十一年四月三十日，經本院分別判處有期
    徒刑十月、四月，定應執行刑一年確定，並執行強制戒治完畢。然甲○○仍未戒
    除惡習，竟又基於施用第一級毒品海洛因之概括犯意，自九十一年十一月十五日
    起至十二月四日下午十九時許止，連續在高雄市楠梓區少年法院後方等處，以吸
    食摻有第一級毒品海洛因粉末之香煙，施用第一級毒品海洛因多次，嗣於九十一
    年十二月四日下午二十一時許，在高雄市○○區○○    路六十八號前，因通緝
    案件遭員警逮捕，並在其身上扣得第一級毒品海洛因四包（驗後合計淨重十五點
    六九公克）。
二、案經高雄市政府警察局刑警大隊報告臺灣高雄地方法院檢察署檢察官偵查起訴。
    理  由
一、右揭犯罪事實，業據被告甲○○於警、偵訊中及本院審理時坦承不諱，且被告於
    九十一年十二月四日經警採尿送驗結果，呈嗎啡陽性反應，有高雄市政府衛生局
    九十一年十二月十九日煙毒尿液檢驗成績書及高雄市政府警察局保安警察大隊刑
    案移送專責組偵辦毒品危害防制條例嫌疑人尿液採證代碼對照表各一紙附卷可稽
    ，而人體投與海洛因後，迅速水解轉變為嗎啡，再循嗎啡之代謝途徑，排出體外
    ，百分之五十以上於八小時內，自尿中排出，百分之九十於二十四小時內，自尿
    中排出，採樣應於投與嗎啡二十四小時內進行為宜，業經行政院衛生署藥物食品
    檢驗局以（八○）藥檢壹字第○五六九五四號函釋明確；依上開說明，顯見被告
    確有於九十一年十二月四日採尿前回溯二十四小時內施用第一級毒品海洛因之事
    實無訛，又上開扣案疑似海洛因之白色粉末四包，經送請法務部調查局鑑定結果
    ，含有第一級毒品海洛因成分（驗後合計淨重合計十五點六九公克），有該局九
    十二年一月二十七日調科壹字第二二００一四五七二號鑑定通知書一紙在卷足參
    。此外，並有前開第一級毒品海洛因四包（驗後合計淨重十五點六九公克）扣案
    可資佐證，被告前開自白，與事實相符，其犯行足堪認定。次查，被告前因施用
    毒品案件，經觀察、勒戒後，認無繼續施用毒品之傾向，由臺灣高雄地方法院檢
    察署檢察官於八十八年十二月八日，以八十八年度偵字第二八二一號不起訴處分
    確定，復因施用第二級毒品案件，經觀察、勒戒後，認有繼續施用毒品之傾向，
    先送強制戒治，並由臺灣高雄地方法院檢察署檢察官聲請以簡易判決處刑，經本
    院以八十九年度鳳簡字第三三二號判處有期徒刑六月確定。於八十九年八月二十
    九日經臺灣高雄地方法院裁定停止戒治交付保護管束後，仍不知悔改，於保護管
    束期間內，復基於概括犯意，自九十年一月間起，至同年二月十九日止，在其高
    雄縣仁武鄉文武村新庄巷五十號之住處，連續施用第一、二級毒品海洛因、安非
    他命多次，又經臺灣高雄地方法院檢察署檢察官提起公訴併撤銷停止戒治，而於
    九十一年四月三十日，經本院分別判處有期徒刑十月、四月，定應執行刑一年確
    定，並執行強制戒治完畢等情，有各該不起訴處分書、裁定書、判決書、臺灣高
    等法院被告全國前案紀錄表及臺灣高雄地方法院檢察署刑案資料查註紀錄表在卷
    可佐，是被告四犯毒品危害防制條例第十條第一項之罪，依毒品危害防制條例第
    二十條第三項中段規定，自應依法論科。
二、核被告甲○○所為，係犯毒品危害防制條例第十條第一項之施用第一級毒品之罪
    。被告非法施用第一級毒品海洛因前後，非法持有海洛因行為，本應以持有論罪
    科刑，惟其持有後，進而施用，其持有之低度行為應被施用之高度行為所吸收，
    不另論其非法持有第一級毒品罪。又被告多次施用第一級毒品海洛因犯行，時間
    緊接，手法相似，所犯係同一構成要件之罪，顯係基於概括犯意為之，應依連續
    犯規定，以一罪論，並加重其刑。
    爰審酌被告一再違反禁令，顯見被告意志不堅，易為毒品所惑，行為非惟悖離社
    會規範，亦有礙善良風俗，惡性不小，惟念犯後坦承犯行，態度尚佳，所為係自
    我戕害行為，未損及他人權益等一切情狀，量處如主文所示之刑。扣案被告所有
    海洛因四包（驗後合計淨重十五點六九公克），應依毒品危害防制條例第十八條
    第一項前段規定，宣告沒收銷燬之。至送驗鑑耗之海洛因，既已滅失，爰不予宣
    告沒收。
據上論斷，應依刑事訴訟法第二百九十九條第一項前段，毒品危害防制條例第十條第
一項、第十八條第一項前段，刑法第十一條、第五十六條，判決如主文。
中      華      民      國      九十二      年    四    月    二十三    日
                                  臺灣高雄地方法院刑事庭
          法  官  郭  佳  瑛
右正本證明與原本無異。
如不服本判決，應於判決送達後十日內，向本院提起上訴。
                                      書記官  何  瓊  芳
中      華      民      國      九十二      年    四    月    二十四    日
附錄本判決論罪之法條：
毒品危害防制條例第十條：
施用第一級毒品者，處六月以上五年以下有期徒刑。
施用第二級毒品者，處三年以下有期徒刑。


司法院資訊處製作；財團法人民間司法改革基金會備份。
